ACORDAO-COMPLETO-2469889

ACÓRDÃO DE RELAÇÃO

ACÓRDÃO DE RELAÇÃO 6496/2021 ATA 11/2021 - PRIMEIRA CÂMARA

Acórdão 6496/2021-TCU-Primeira Câmara
Trata-se de recurso de reconsideração interposto por Ivon Rates da Silva, contra o Acórdão 827/2020-TCU-Primeira Câmara (peça 39) , por meio do qual esta Corte de Contas julgou suas contas irregulares, imputando-lhe débito e multa.
Considerando que a oposição de embargos de declaração é causa de suspensão do prazo para interposição dos demais recursos;
Considerando que a suspensão que incidiu in casu, fez "paralisar" a contagem do prazo para a interposição dos demais recursos previstos no Regimento, a teor do art. 287, § 3º do RITCU;
Considerando que o lapso temporal decorrido entre a notificação da decisão original e a oposição dos embargos de declaração foi de 19 dias;
Considerando que o responsável somente compareceu aos autos em 30/11/2020, quinze dias após a notificação da deliberação que julgou os embargos (peça 73) , oportunidade em que protocolizou seu recurso de reconsideração (peça 75) ;
Considerando que, desse modo, o expediente foi interposto após o período total de 34 dias;
Considerando que o prazo para a interposição desse recurso é de 15 (quinze) dias, nos termos do art. 285 do Regimento Interno do TCU;
Considerando que argumento novo ou tese jurídica nova não podem ser considerados fatos novos, vez que não representam documentos ou acontecimentos cujo conhecimento se daria posteriormente à decisão recorrida;
Considerando que o recorrente não traz aos autos quaisquer documentos a fim de demonstrar a superveniência de fatos novos, razão pela qual a intempestividade constatada não pode ser afastada, a teor do art. 285, § 2º, do Regimento Interno/TCU;
Os Ministros do Tribunal de Contas da União, quanto ao processo a seguir relacionado, ACORDAM, por unanimidade, com fundamento no art. 32, inciso I e parágrafo único, da Lei 8.443/1992, e nos arts. 143, inciso IV, alínea "b", e § 3º, 277, inciso I, 285, caput e § 2º, e 287, § 3º, do Regimento Interno do TCU, de acordo com os pareceres emitidos nos autos, em:
a)  não conhecer do recurso de reconsideração interposto por Ivon Rates da Silva, por restar intempestivo e não apresentar fatos novos; e
b)  encaminhar cópia desta decisão, acompanhada da instrução da unidade técnica, ao recorrente e aos órgãos/entidades interessados.
1. Processo TC-Processo 005.008/2016-6 (TOMADA DE CONTAS ESPECIAL) 
	1.1. Responsável: Ivon Rates da Silva (XXX.920.102-XX) .
	1.2. Recorrente: Ivon Rates da Silva (XXX.920.102-XX) .
	1.3. Órgão: Ministério do Desenvolvimento Agrário (extinto) .
	1.4. Relator: Ministro Vital do Rêgo.
	1.5. Representante do Ministério Público: Procurador Júlio Marcelo de Oliveira.
	1.6. Relator da deliberação recorrida: Ministro-Substituto Marcos Bemquerer Costa.
	1.7. Unidade Técnica: Secretaria de Recursos (Serur) .
	1.8. Representação legal: Katiuscia Raika da Camara Elias (OAB/AM 5.225) . 
	1.9. Determinações/Recomendações/Orientações: não há.

Primeira Câmara

Ministério do Desenvolvimento Agrário (extinto).

Ivon Rates da Silva (XXX.920.102-XX).

ACORDAO-COMPLETO-2543486

Acórdão de Relação 3879/2022 - Segunda Câmara

Acórdão de Relação

Segunda Câmara

VITAL DO RÊGO

Ministro-Substituto Marcos Bemquerer Costa.

Katiuscia Raika da Camara Elias (OAB/AM 5.225).

Procurador Júlio Marcelo de Oliveira.

TOMADA DE CONTAS ESPECIAL (TCE)

Secretaria de Recursos (Serur).